最高法院民事裁定              一○○年度台抗字第五九八號
再 抗告 人  孫  梵
代  理  人  游夢月律師            
上列再抗告人因與相對人行政院農業委員會林務局東勢林區管理
處間請求返還林地強制執行事件，聲明異議，對於中華民國一○
○年五月四日台灣高等法院台中分院裁定（一○○年度抗字第一
八九號），提起再抗告，本院裁定如下：
    主  文
再抗告駁回。
再抗告程序費用由再抗告人負擔。
    理  由
按對於抗告法院所為抗告有無理由之裁定再為抗告，僅得以其適
用法規顯有錯誤為理由，民事訴訟法第四百八十六條第四項規定
甚明。所謂適用法規顯有錯誤，係指原法院就其取捨證據所確定
之事實適用法規顯有錯誤而言，不包括認定事實不當之情形在內
。復依同法第四百九十五條之一第二項準用同法第四百六十九條
之一規定，以同法第四百六十九條各款以外之事由再為抗告，須
經第三審法院之許可，而該許可，以從事法之續造、確保裁判之
一致性或其他所涉及之法律見解具有原則上重要性者為限，否則
其再為抗告自非合法。上開規定，依強制執行法第三十條之一規
定，於強制執行程序準用之。
本件相對人與再抗告人間返還林地強制執行事件，由執行法院以
九十七年度執字第六三六一六號執行拆屋還地部分完畢結案。而
再抗告人對執行法院司法事務官於民國一○○年二月二十一日就
九十七年度執字第六三六一六號事件，所為之一○○年度執事聲
字第一一五九二號確定執行費用額裁定提出異議。不服台灣台中
地方法院（下稱台中地院）所為駁回其異議聲明之裁定，提起抗
告。原法院以：相對人與再抗告人間拆屋還地之強制執行事件，
業經台中地院以九十七年度執字第六三六一六號執行完畢，並經
調取上開執行卷查明屬實，支出執行費用如一○○年度執事聲字
第一一五九二號裁定計算書所載，並有相對人提出上開支出執行
費用之收據原本為證，再抗告人之抗告並未舉證以實其說，且相
對人支出上開費用乃拆除林地上之地上物所支出之必要費用，應
由再抗告人負擔。因而維持台中地院之裁定，駁回再抗告人之抗
告，於法核無違誤。本件亦核無適用法規顯有錯誤之情形，且無
所涉及之法律見解具有原則上重要性之情事。再抗告意旨，仍執
陳詞泛指原裁定不當，依前揭說明，自不應許可，其再抗告難謂
合法。
據上論結，本件再抗告為不合法。依強制執行法第三十條之一、
民事訴訟法第四百九十五條之一第二項、第四百八十一條、第四
百四十四條第一項前段、第九十五條、第七十八條，裁定如主文
。
中    華    民    國  一○○  年    七    月  二十一  日
                      最高法院民事第三庭
                          審判長法官  劉  延  村  
                                法官  許  澍  林  
                                法官  黃  秀  得  
                                法官  魏  大  喨  
                                法官  阮  富  枝  
本件正本證明與原本無異
                                      書  記  官  
中    華    民    國  一○○  年    八    月    二    日
                                                       s